【裁判字號】    89,訴,142
【裁判日期】    890329
【裁判案由】    違反毒品危害防制條例
【裁判全文】
台灣新竹地方法院刑事判決                          八十九年度訴字第一四二號
    公  訴  人  台灣新竹地方法院檢察署檢察官
    被      告  甲○○
右列被告因違反毒品危害防制條例案件，經檢察官提起公訴（八十九年度偵緝字第一
三號），本院判決如左：
    主  文
甲○○連續施用第二級毒品，處有期徒刑月，如易科罰金，以佰元折算壹日。
    事  實
一、甲○○前因施用第二級毒品案件，經本院於民國八十八年一月十四日，以八十八
    年度毒聲訴字第六九號裁定送觀察、勒戒結果，認無繼續施用毒品之傾向，而由
    台灣新竹地方法院檢察署檢察官於八十八年一月三十日，以八十八年度偵字第五
    四○號為不起訴處分確定；嗣甲○○又基於概括之犯意，分別於八十八年六月二
    十三日二十二時經警採尿後回溯前九十六小時內某時，以及在八十八年十一月十
    五日某時，連續在其所工作位於新竹縣新豐之工地內，以將安非他命置於錫箔紙
    內加熱燒烤成煙後吸食之方式，連續施用第二級毒品安非他命二次，嗣分別於八
    十八年六月二十三日二十一時以及八十八年十一月十六日十六時許，在新竹市○
    區○○里○鄰○○路二五六號居所以及新竹市○○街五十巷十九號五樓之五處為
    警查獲，經驗尿後呈安非他命陽性反應，因而偵知上情，而甲○○嗣經本院於八
    十八年九月十四日，以八十八年度毒聲字第一五八八號裁定送觀察、勒戒，由台
    灣新竹看守所附設勒戒所觀察、勒戒結果，認甲○○有繼續施用毒品傾向，嗣經
    台灣新竹地方法院檢察署檢察官聲請後，由本院於八十九年一月三十一日以八十
    九年度毒聲字第三○五號裁定令入戒治處所施以強制戒治。
二、案經新竹市警察局第三分局以及苗栗縣警察局頭份分局移送台灣新竹地方法院檢
    察署檢察官偵查起訴。
    理  由
一、訊據被告甲○○對於其在前揭時間、地點施用第二級毒品安非他命之事實坦認不
    諱（本院八十九年三月二十三日審判筆錄參見），而被告於八十八年六月二十三
    日經警查獲後所採集之尿液，經送新竹市衛生局檢驗結果，呈甲基安非他命陽性
    反應，此有新竹市衛生局竹市衛六字第八七二七號不法藥物尿液初步篩檢報告書
    一紙在卷可按（台灣新竹地方法院檢察署八十八年度偵字第五○一七號偵卷第二
    十六頁參見），另再審諸被告於八十八年十一月十六日為警查獲時，在被告位於
    新竹市○○街五十巷十九號五樓之五之處所，同時查獲第二級毒品安非他命共重
    四十七‧七公克，足見被告確有取得安非他命而予施用管道之情形，是被告所供
    施用之情節，堪信為真實；次查：被告前因施用第二級毒品，經本院於八十八年
    一月十四日，以八十八年度毒聲字第六九號裁定送觀察、勒戒結果，認無繼續施
    用毒品之傾向，而由台灣新竹地方法院檢察署檢察官於八十八年一月三十日，以
    八十八年度偵字第五四○號為不起訴處分確定等情，分別有本院八十八年度毒聲
    字第六九號裁定以及台灣新竹地方法院檢察署八十八年度偵字第五四○號不起訴
    處分書附卷可按；再查：被告又基於概括之犯意，分別於前揭時間、地點，連續
    施用第二級毒品安非他命二次，經本院於八十八年九月十四日，以八十八年度毒
    聲字第一五八八號裁定送觀察、勒戒，而由台灣新竹看守所附設勒戒所觀察、勒
    戒結果，認被告有繼續施用毒品傾向，嗣經台灣新竹地方法院檢察署檢察官聲請
    後，由本院於八十九年一月三十一日，以八十九年度毒聲字第三○五號裁定令入
    戒治處所施以強制戒治等情，亦分別有本院八十八年度毒聲字第一五八八號裁定
    、台灣新竹看守所附設勒戒處所八十九年一月十九日竹所總字第○一八七號函附
    之有無繼續施用毒品傾向評估標準紀錄表及有無繼續施用毒品傾向證明書（台灣
    新竹地方法院檢察署八十九年度偵緝字第一三號卷第二十三頁參見）以及本院八
    十九年度毒聲字第三○五號裁定各一份在卷可資佐證；是被告前違反毒品危害防
    制條例第十條第二項之罪，經觀察、勒戒後，無繼續施用毒品傾向，由檢察官為
    不起訴處分後，五年內再犯第十條第二項之罪，經觀察、勒戒後，認有繼續施用
    毒品之傾向，並經裁定令入戒治處所施以強制戒治之事實，足資認定，是本件事
    證已臻明確，被告之犯行堪予認定。
二、被告二次施用施用第二級毒品，核其所為，均係違反毒品危害防制條例第十條第
    二項之罪。其持有第二級毒品之低度行為，應為施用第二級毒品之高度行為所吸
    收，不另論罪。又被告先後二次施用第二級毒品，時間緊接，所犯之罪名及犯罪
    構成要件均相同，顯係基於概括犯意反覆為之，為連續犯，依刑法第五十六條之
    規定，以一罪論，並加重其刑。爰分別審酌被告犯罪之動機、目的、手段、智識
    程度、犯罪所生之損害以及犯罪後坦承犯行態度良好等一切情狀，判處如主文所
    示之刑，並諭知易科罰金之折算標準。另扣案之海洛因二‧一公克、分裝袋二十
    七個、安非他命四十七‧七公克、電子磅秤一個、分裝杓一支、玻璃吸食器一支
    ，含安非他命殘渣袋一個等物，業據被告否認為其所有，亦查無其他證據可認係
    被告所有之毒品或供施用毒品所用之物，爰不另為沒收之諭知，附此敘明。又公
    訴意旨雖認被告所為另違反毒品危害防治條例第十條第一項之罪等語，然查，公
    訴人於起訴書之犯罪事實欄中，並未有被告施用第一級毒品犯罪行為之記載，且
    施用第一級毒品與第二級毒品，不惟其施用之方法並不相同，且所犯罪名以及法
    條均不相同，故非屬裁判上一罪之關係，從而，被告施用第一級毒品之行為，尚
    屬未經起訴之行為，復非與已起訴之部分有裁判上一罪之關係，本院自無從審酌
    ，併此說明。
三、據上論斷，應依刑事訴訟法第二百九十九條第一項前段，毒品危害防制條例第十
    條第二項、刑法第十一條前段、第五十六條、第四十一條，罰金罰鍰提高標準條
    例第二條判決如主文。
本案經檢察官黃仁宏到庭執行職務。
中    華      民      國    八十九    年      三      月    二十九    日
                                      台灣嘉義地方法院刑事第二庭
                                          法      官    蘇    嘉    豐
右正本證明與原本無異。
如不服本判決，應於判決送達後十日內向本院提出上訴狀( 應附繕本 )，上訴於
臺灣高等法院。
                                          書  記  官    郭    廷    耀
中      華      民      國    八十九    年      三      月    二十九    日
附錄本案論罪科刑所適用法條全文：
毒品危害防制條例第十條第二項：施用第二級毒品者，處三年以下有期徒刑。


司法院資訊處製作；財團法人民間司法改革基金會備份。
